---
title: "iris데이터 설명 및 분석 방법"
output: html_document
---

```{r setup, include=FALSE}
knitr::opts_chunk$set(echo = TRUE)
```
 분석에 앞서 설치해야 하는 패키지를 설명하겠습니다.
 
 
* 이 코드를 이용하려면 설치해야 하는 패키지들입니다.
  - install.packages("class")
  - install.packages("tree")
  - install.packages("nnet")
  - install.packages("ggplot2")


* 업데이트는 패키지가 실행이 안될 때, 적용하시면 됩니다.
  - update.packages('class')


* KNN기법을 이용하기 위해 설치해야 하는 패키지들입니다.
  - library(class)


* Decision tree기법을 이용하기 위해 설치해야 하는 패키지들입니다.
  - library(tree)


* Multinomial logistic regression(다항 로지스틱 회귀분석)기법을 이용하기 위해 설치해야 하는 패키지들입니다.
  - library(nnet)


* 그래프을 그리기 위해 설치해야 하는 패키지들입니다.
  - library(ggplot2)


* sample로 인해 생기는 랜덤 변수를 고정해주었습니다.(seed 고정)
  - set.seed(999)


* 그래프 설명을 위해 환경설정을 하겠습니다.
```{r}
library(class)
library(tree)
library(nnet)
library(ggplot2)
set.seed(999)
```
***
* iris 데이터 설명한 링크입니다.
  - https://thebook.io/006723/ch04/01/


* iris데이터의 구조
```{r}
str(iris)
```


* iris데이터의 산점도
```{r}
plot(iris[,1:4],col=iris$Species)
```


* iris데이터 정보를 나타내줍니다.(Summary)
```{r}
summary(iris)
View(iris)
```

***

* 데이터의 시각화를 위해서 값들을 범주형으로 변경했습니다.
```{r}
iris_fac = floor(iris[,1:4]*2)
iris_fac$Species = iris$Species
iris_fac

iris_fac$Sepal.Length = as.factor(iris_fac$Sepal.Length)
iris_fac$Sepal.Width = as.factor(iris_fac$Sepal.Width)
iris_fac$Petal.Length = as.factor(iris_fac$Petal.Length)
iris_fac$Petal.Width = as.factor(iris_fac$Petal.Width)
```
```{r}
p <- ggplot(iris_fac,aes(Sepal.Width,fill=Species))+geom_bar(position='fill')
p
```
```{r}
p <- ggplot(iris_fac,aes(Sepal.Length,fill=Species))+geom_bar(position='fill')
p
```
```{r}
p <- ggplot(iris_fac,aes(Petal.Width,fill=Species))+geom_bar(position='fill')
p
```
```{r}
p <- ggplot(iris_fac,aes(Petal.Length,fill=Species))+geom_bar(position='fill')
p
```


결과 :  모든 feature가 y값에 중요한 것으로 판단됩니다.

***

* 다른 분석기법을 적용하기 위해 trainset를 설정합니다.
* testset 분리 비율은 7 : 3 으로 했습니다. 데이터가 150개 밖에 되지 않아 조금 비율을 많이 설정했습니다.
```{r}
idx <- sample(c('train','test'),nrow(iris),replace = TRUE, prob = c(0.7,0.3))
iris_train <- iris[idx == 'train',]
iris_test <- iris[idx == 'test',]

nrow(iris_train)
nrow(iris_test)

iris_train_x <- iris_train[,1:4]
iris_train_y <- iris_train[,5]

iris_test_x <- iris_test[,1:4]
iris_test_y <- iris_test[,5]
```

* Decision tree model에 적용합니다.
```{r}
iris_treemodel <- tree(iris_train$Species ~., data = iris_train)
predict_tree <- predict(iris_treemodel, iris_test, type = 'class')
table(iris_test_y, predict_tree)
mean(iris_test_y == predict_tree)
plot(iris_treemodel)
text(iris_treemodel)
```


* test모델과 Decision tree model에 적용시킨 모델을 비교해봅니다.
```{r}
plot(iris_test_x, col = iris_test_y)
```
```{r}
plot(iris_test_x, col = predict_tree)
```

***

* iris 데이터를 정규화시킵니다.
```{r}
iris_scale <- as.data.frame(scale(iris[,1:4]))
iris_scale$Species <- iris$Species
```

* train데이터와 test데이터를 만들어줍니다.
  - idx <- sample(c('train','test'),nrow(iris),replace = TRUE, prob = c(0.7,0.3))입니다.
```{r}
iris_scale_train <- iris_scale[idx == 'train',]
iris_scale_test <- iris_scale[idx == 'test',]

iris_scale_train_x <- iris_scale_train[,1:4]
iris_scale_train_y <- iris_scale_train[,5]

iris_scale_test_x <- iris_scale_test[,1:4]
iris_scale_test_y <- iris_scale_test[,5]
```

* KNN model를 적용시킵니다.
```{r}
predict_knn <- knn(train = iris_scale_train_x, test = iris_scale_test_x, cl = iris_scale_train_y, k = 3)
table(iris_scale_test_y, predict_knn)
mean(iris_scale_test_y == predict_knn)
```
* test모델과 KNN model에 적용시킨 모델을 비교해봅니다.
```{r}
plot(iris_scale_test_x, col = iris_scale_test_y)
```
```{r}
plot(iris_scale_test_x, col = predict_knn)
```

***

*  Multinomial logistic model(다항 로지스틱 회귀분석)기법을 적용시킵니다.
```{r}
iris_multinom <- multinom(iris_scale_train$Species ~., data = iris_scale_train)
predict_multinom <- predict(iris_multinom, iris_scale_test, type = 'class')
table(iris_scale_test_y, predict_multinom)
mean(iris_scale_test_y == predict_multinom)
```

* test모델과 Multinomial logistic model(다항 로지스틱 회귀분석)에 적용시킨 모델을 비교해봅니다.
```{r}
plot(iris_scale_test_x, col = iris_scale_test_y)
```
```{r}
plot(iris_scale_test_x, col = predict_multinom)
```
***

##보완해야 할 사항 
1. test data와 Training data로 나누고 나서 스케일을 할 때, Training scale로 트레이닝 스케일해야 한다.
2. plot으로 보여주는 부분에서 예측이 안된 부분은 강조 시킨다.
3. plot으로 보이는 부분은 확인해준다.
4. 예측을 목표로 하면 예측모델을 만드는 것을 생각하거나 예측해서 만든 결과를 분석하고 확인한다.
5. K설정은 1, 3, 5, 7, 9 ~ (홀수)로 다 넣어서 확인해야 한다.
6. 각 분석 기법을 보고 왜 예측이 잘 되었는지 확인하고 모델을 설정하고 왜 필요한지 어떤 역할을 할 수 있는지 확인한다.
7. 모든 데이터를 대입할 때나 다른 변수를 설정할 때, 가독성을 고려할 수 있도록 합니다.
